臺灣高等法院臺南分院刑事判決　　　　　　九十年度上更(一)字第五四二號　　　Ｇ
　　　上　訴　人
　　　即　被　告　乙　○　○
右上訴人因偽造文書等案件，不服中華民國九十年三月八日台灣台南地方法院九十年
度訴字第一五一號第一審判決（起訴案號：臺灣台南地方法院檢察署八十九年度偵字
第五一六五號），提起上訴，判決後，經最高法院發回更審，本院判決如左：
      主      文
原判決撤銷。
乙○○連續行使偽造私文書，足生損害於他人，處有期徒刑貳年。
      事      實
一、乙○○曾因竊盜、偽造文書、公共危險等犯行，經法院判處應執行有期徒刑十一
    年二月，於民國（下同）七十六年四月十五日起執行，至八十二年十二月一日縮
    刑假釋出獄，應至八十七年一月七日假釋期滿，尚餘殘刑四年一月六日。嗣於假
    釋期間，乙○○於八十五年三月十四日，又因竊盜案件，經台灣台南地方法院判
    處有期徒刑一年確定，於八十五年四月廿三日，再入獄執行，原應於八十六年二
    月十八日執行期滿，然自翌日即八十六年二月十九日，又接續執行上揭殘刑四年
    一月六日，應至九十年三月廿四日執行完畢，於八十七年十月又假釋出獄，尚餘
    殘刑二年三月廿八日（未構成累犯）。在假釋期間，乙○○猶不知悔改，見同居
    人丁○○母親戊○○頗有積蓄，但已年近七十，雙目失明，認有機可趁。乃於八
    十八年三月十九日，向戊○○誆稱，其子丙○○經商付不出貨款，需款廿萬元使
    用，使戊○○信以為真，戊○○因愛子心切，不疑有詐，乃決交予廿萬元，轉交
    其子丙○○，而於八十八年三月十九日，戊○○持其所有澎湖西嶼郵局000000-0
    帳戶存摺、印章，與丁○○同往西嶼郵局提領新台幣（下同）廿萬元，並同時轉
    入丁○○在台南二空郵局000000-0號帳戶，再於八十八年三月十九日晚上，由丁○○以電話通知乙○○，提領廿萬元交給丙○○使用。嗣乙○○於八十八年三月
    十九日至同月廿二日附表編號01所示時間，分四次提領廿萬元，再交予丙○○妻
    甲○○，並告以丙○○做生意需用錢，願借丙○○使用，越數日，乙○○又以買
    地需用錢為由，向甲○○要回廿萬元。嗣於同年五月十八、十九日，乙○○復基
    於行使偽造私文書概括犯意及承前詐欺概括犯意，再前往戊○○住處，意圖為自
    己不法之所有，趁戊○○雙目失明，竊取戊○○藏放在床墊拉鍊裡存摺及印章，
    再前往澎湖縣西嶼及白沙郵局，連續二次偽填金額為二十萬元及五萬元，盜蓋竊
    得印章，以偽造戊○○名義郵政存簿提款單，分別持以交付不知情郵局職員，使
    其陷於錯誤，如數交付附表編號02至03所示金額，足以生損害於戊○○。嗣經戊○○詢問丙○○，得知丙○○並未收到其交代乙○○轉交廿萬元，始發現上情。
二、案經丙○○訴由台南市警察局，報請臺灣澎湖地方法院檢察署呈請，台灣高等法
    院檢察署令轉，臺灣台南地方法院檢察署檢察官偵查起訴。
      理      由
一、訊據上訴人即被告乙○○供承，於右揭時地交付廿萬元予被害人丙○○妻子甲○○，嗣又向甲○○取回廿萬元，及於八十八年五月十八日、十九日，前往澎湖持
    戊○○郵局存摺、印章，至西嶼郵局提款廿萬元，至白沙郵局提款五萬元之事實
    ，然否認有詐欺及盜領提款偽造文書犯行，辯稱：八十八年三月十九日，伊未至
    澎湖，至伊所交付丙○○妻子甲○○廿萬元，係伊賭博所贏款項，因丙○○做生
    意需用錢，伊受同居人丁○○要求，而借款予丙○○使用；而八十八年五月十八
    日戊○○郵局帳戶，所提領二十萬元，係丁○○向戊○○借來，轉借伊使用，至
    八十八年五月十九日戊○○郵局帳戶，提領五萬元，係戊○○欲至馬公買家俱，
    不夠錢，要伊去領，而二次提款，存摺、印章，均係戊○○交給伊，伊無竊取盜
    領云云。
二、查本件依被害人戊○○，及其女丁○○、其子丙○○、兒媳甲○○等相關證人指
    證被告犯行，係認被害人戊○○澎湖郵局存款，提領附表編號01至03三筆款項，
    即八十八年三月十九日提款廿萬元、八十八年五月十八日提款廿萬元、八十八年
    五月十九日提款五萬元。其中八十八年三月十九日，提領廿萬元，係戊○○同意
    提領，目的乃委請被告交給其子丙○○，作為生意上使用。另八十八年五月十八
    日、十九日提領廿萬元、五萬元，則係被告竊取戊○○郵局存摺、印章，而盜領
    存款，被害人戊○○並未同意提領等情，分據被害人戊○○、丁○○、丙○○、
    甲○○等於警偵訊及審理中供證在卷（詳警卷一至四頁，五一六五號偵查卷十八
    至十九頁，本院上訴卷四二至四七、六九至七四、九五至九八頁，本院更(一)卷卅
    一至卅四、六一至六三頁）。
三、本件依被告乙○○自警訊起歷次供述，與被害人戊○○、證人丁○○、丙○○、
    甲○○四人供述，雙方爭點在於：(1)被告於八十八年三月廿日左右，交付丙○○
    妻子甲○○廿萬元，究係被告自有款項，抑係被害人戊○○八十八年三月十九日
    自郵局所領出廿萬元？(2)被告乙○○要求同居人丁○○，代向戊○○借款廿萬元
    ，究係八十八年三月十九日，自戊○○郵局帳戶提領廿萬元，抑是八十八年五月
    十九日，自戊○○郵局帳戶提領廿萬元？(3)另被告八十八年五月十八日、十九日
    ，自戊○○郵局帳戶，所分別提領廿萬元、五萬元，究竟有無經被害人戊○○同
    意而提領？職是本件將依上揭雙方爭點，逐一論述，以究明被告乙○○有無公訴
    人所指右揭犯行。
  (一)【關於乙○○交付丙○○妻子甲○○廿萬元，來自何處？】
  (1)本件被告乙○○雖供承其於八十八年三月廿日或廿一日，有交付甲○○廿萬元，
    但自警訊、偵查、至原審時，被告始終未提及該筆廿萬元來源，係其自有款項。
    直至上訴本院後，始供稱該廿萬元，係其賭博所贏得云云（本院上訴卷五九、七
    三頁、本院更(一)卷六一、九三頁）。然被告供承其自己有帳戶，平日伊用自己帳
    戶等語（詳本院上訴卷八五頁）。被告交付予甲○○廿萬元，果真係其自有款項
    ，則按諸經驗法則，廿萬元數額匪少，以今日提款機如此普及，隨時隨地均可提
    款，為方便安全，情理上，應無人攜帶鉅款在身上。被告既自有帳戶，要無不存
    入帳戶，再隨時提領之理。是以，被告辯稱該交付予甲○○廿萬元，係其自有款
    項，已有可疑。
  (2)再者被告乙○○於八十八年八月卅一日在警訊供稱：八十八年三月十九日我有去
    澎湖與戊○○住處同住，在澎湖西嶼郵局戊○○領取郵局存款廿萬元，是戊○○
    主動提領電匯給我，叫我在台灣交付給丙○○繳貨款的。因戊○○不想讓其他子
    女知道，所以才託我，用我的名義先給丙○○使用的。我是八十八年三月十九日
    或廿日晚上拿到丙○○住處交給他的等語（詳警卷六頁）。又於八十九年六月十
    二日在偵查中供稱：事實上，我請戊○○提出來的錢，是為了要交給其兒子丙○○，做為丙○○汽車音響資金，我已將錢當面交給丙○○。當時我是到澎湖旅遊
    ，剛好可以在回程時，把錢交給丙○○等語（詳偵查卷十四頁背面）。依案重初
    供原則，被告於八十八年八月卅一日警訊及八十九年六月十二日偵查時所供，距
    本件案發時八十八年三月廿日左右，僅五個月至十個月而已，所供自較真實可靠
    。且由被告警訊及偵查中供述意旨，被告已明確坦承八十八年三月十九日被害人
    戊○○郵局所提出廿萬元，係因戊○○兒子丙○○生意上，需貨款資金使用，乃
    由戊○○託被告代轉交丙○○等情。則被告交付丙○○妻子甲○○廿萬元，被告
    辯稱係其自有資金，顯與其自己於警訊及偵查所供不符，益證被告稱交甲○○廿
    萬元，係自有資金，不足採信。
  (3)至該廿萬元，依本院調查所得，事實上如附表編號01所示，是於八十八年三月十
    九日上午八時卅四分，自戊○○澎湖西嶼郵局帳戶提出後，立即全部均轉入被告
    同居人丁○○在台南仁德二空郵局帳戶，再於八十八年三月十九日提領二次（第
    一次六萬元、第二次四萬元）、八十八年三月廿二日再提領二次（第一次六萬元
    、第二次四萬元），有台南郵局九十一年一月四日函附丁○○仁德二空郵局存簿
    儲金第000000-0號帳戶客戶歷史交易清單乙份在卷可稽（詳本院更(一)卷八五至八
    六頁）。此固與被害人戊○○及被告所供，係由戊○○領出後，交付被告轉交，
    尚有不符。但雙方爭執者，並非廿萬元提領交付方式，而係廿萬元是否為被告自
    有資金。依上所述，被告稱廿萬元係其賭博贏取，已與經驗法則及被告警偵訊供
    述不合，而不足採信。該廿萬元，依被告警偵訊供述，係被害人戊○○託其轉交
    丙○○，被告交予甲○○廿萬元，自屬被害人戊○○於八十八年三月十九日，在
    澎湖西嶼郵局所提領無疑。
  (4)茲尚有疑義者，乃是該廿萬元是否為被告自丁○○提郵局帳戶提領而交付甲○○
    ？查被告一再辯稱，其八十八年三月十九日未曾到澎湖，故無可能受被害人戊○○交付廿萬元云云。然如上所論，被害人戊○○於八十八年三月十九日自郵局提
    出廿萬元，提領後立即又轉入被告同居人丁○○台南仁德二空郵局帳戶，為被告
    及其同居人丁○○供承，並有上揭證人丁○○仁德二空郵局存簿儲金第000000-0
    號帳戶客戶歷史交易清單在卷可稽。而被告於本院上訴審供承，八十八年五月十
    八日自戊○○郵局帳戶提領廿萬元，於領出後亦同時轉入同居人丁○○台南仁德
    二空郵局帳戶，由其一次提領十萬元等語（詳本院上訴卷五九頁）。觀諸上揭證
    人丁○○仁德二空郵局第000000-0號帳戶交易清單，如附表編號02所示，於八十
    八年五月十八日存入廿萬元，於同日提領四萬元（第一次）、八十八年五月廿一
    日提領六萬元（第二次）、同日提領四萬元（第三次）、八十八年五月廿三日提
    領六萬元（第四次）。其中八十八年五月廿一日提領二次，計十萬元，應係第二
    次提領六萬元後，立即提領第三次四萬元，合計十萬元，適符合一次提領十萬元
    （事實上應係同日分二次提領）。而該八十八年五月十八日存入丁○○帳戶廿萬
    元存款，四次提領與八十八年三月十九日存入丁○○同一帳戶廿萬元，其提領方
    式，同係以提款卡提領，此觀諸其交易代號均為A501，即提款卡提領，有丁○○
    第000000-0號帳戶存摺影本及交易清單乙份在卷可憑（詳本院更(一)卷卅七、八六
    至八七頁）。由是觀之，被告顯持有證人丁○○提款卡，始能提領十萬元。準此
    以解，證人丁○○於本院供稱，伊的提款卡均是乙○○在使用等語（本院上訴卷
    四三頁）。又供稱：八十八年三月十九日及八十八年五月十八日轉存入我帳戶，
    均是乙○○使用我的提款卡陸陸續續領出去的等語（本院上訴卷七十頁、本院更
    (一)卷四二頁），應屬可信。被告辯稱：八十八年三月十九日由戊○○西嶼郵局帳
    戶領出廿萬元，轉入丁○○台南仁德二空郵局帳戶，非其前往提領廿萬元乙節，
    即非可取。是以本件被告乙○○交付丙○○妻子甲○○廿萬元，應係被告持同居
    人丁○○郵局提款卡，分四次前往領取，再較交甲○○，應可確認。
  (5)被告交付證人甲○○廿萬元，既係被告在台灣領取交付甲○○，則被告是否有前
    往澎湖，即與本件案情無關。雖本院於此次更審程序調查結果，未能證明被告有
    無搭飛機前往澎湖。但依案發時有飛往澎湖立榮航空公司函稱：本公司查無旅客
    乙○○搭乘資料，有該公司九十年十一月廿五日函乙份在卷可憑（詳本院更(一)卷
    七二頁）。另交通部民用航空局台南航空站及馬公航空站則均函稱，航空器載運
    艙單已逾二年保存期限，致無資料可查，有該二航空站九十一年二月廿日、九十
    一年二月十九日函乙份在卷可稽（詳本院更(一)卷一一五、一一○頁）。然被告於
    警訊、偵審中均，供承其確實於八十八年三月十九日及同年五月十八日、十九日
    有至澎湖屬實（詳警卷五頁背面、偵查卷十四頁背面、本院更(一)卷四三頁）。抑
    有進者，八十八年五月十八日在西嶼郵局提領戊○○存款廿萬元，及八十八年五
    月十九日在白沙郵局提領戊○○存款五萬元，所寫提款單均係被告所書立，有該
    二紙提款單在卷可憑，並為被告所供認（詳本院更(一)卷一○五至一○六、一一三
    頁）。顯見上開航空公司及航空站函復，尚不足以作為有利被告認定。況八十八
    年三月十九日戊○○係於當日上午八時卅四分，即提領廿萬元出來，並轉入丁○○帳戶，有八十八年三月十九日提款單及丁○○帳戶存摺影本各乙份在卷可憑（
    詳本院更(一)卷一○三頁、卅七頁）。以領款時間，係在八十八年三月十九日上午
    八時卅四分，則被告乙○○，當日立即搭機回台灣，亦非無可能。
  (6)職是，本院認本件被告交付丙○○妻子甲○○廿萬元款項，係被告持同居人丁○○郵局提款卡領出，再交甲○○，至被告有無於八十八年三月十九日至澎湖，應
    均不致影響本件此部分事實認定。此外，依被告乙○○及證人甲○○供稱，廿萬
    元交付後，過數日後，被告乙○○又取回廿萬元等情（詳本院七二頁）。則本件
    八十八年三月十九日戊○○自郵局提領廿萬元，綜上所述，既係被告向被害人戊○○與同居人丁○○佯稱係要交給丙○○經商所需，被告佯為交付後，又藉詞索
    回。顯見該廿萬元，係被告對丁○○及戊○○施用詐術而取得。是被告乙○○其
    詐欺取財犯行，事證已明，堪以認定。
  (二)【乙○○要求丁○○，向戊○○借款廿萬元，係何時向郵局提領？】
    查本件丁○○於本院上訴審供稱：乙○○說我弟弟丙○○要用廿萬元，要我向我
    母親戊○○借廿萬元，給我弟弟丙○○使用等語（詳本院上訴卷九七頁）。又供
    稱：我以前所說廿萬元，要借給乙○○，與我母親戊○○說，我弟弟丙○○缺錢
    廿萬元，是指同一件事等語（詳本院上訴卷九八頁）。又供稱：八十八年三月十
    九日所提領廿萬元，是向我母親戊○○借給被告乙○○使用，提領後當場，即又
    轉存入台南二空郵局帳戶等語（詳本院上訴卷七三頁、本院更(一)卷卅二頁）。又
    供稱：我提款卡放在我車上，乙○○有我車子鑰匙，乙○○是用提款卡領錢交給
    丙○○妻子甲○○的；乙○○向我母親說我弟弟丙○○很困難，我母親怕我弟弟
    吃苦，才交錢給乙○○，被告有交廿萬元給甲○○，後來甲○○又還給乙○○等
    語（詳本院更(一)卷卅三頁）。以證人丁○○於本院歷次供述，細節固有不同，但
    就被告稱丙○○需要用廿萬元，則歷次供述內容均屬相同。而被告復供承其有交
    付廿萬元給丙○○，其時間又在八十八年三月十九日領款後數日（詳本院卷五九
    頁）。依此推論，證人丁○○所指證願意借款廿萬元給被告，顯係指八十八年三
    月十九日自戊○○帳戶所提領廿萬元，而非八十八年五月十八日所提領廿萬元，
    亦可確認。
  (三)【八十八年五月十八日、十九日提領廿萬元、五萬元，有無經戊○○同意？】
    本件被告乙○○於本院供承，附表編號02至03所示，於八十八年五月十八日及十
    九日領取廿萬元、五萬元，係其持被害人戊○○存摺、印章，前往西嶼郵局、白
    沙郵局領取，有該二次提款單影本在卷可稽（詳本院更(一)卷一○五至一○六頁）
    。而被害人戊○○自警訊起至本院歷次調查，則均堅稱其僅於八十八年三月十九
    日因聽信被告乙○○稱，其兒子丙○○生意困難，須款廿萬元，始領取存款廿萬
    元，請被告轉交丙○○，其餘八十八年五月十八日、五月十九日所提領廿萬元、
    五萬元則被告乙○○未經其同意而盜領等情（詳警卷三頁背面，本院卷九五至九
    六頁）。證人丁○○於本院更審程序亦同此供述（詳本院更(一)卷卅二、卅四頁）
    。以被害人戊○○已年近七十，又雙目失明，且無收入，依其情狀，對其存款，
    自極為謹慎使用，苟非如其親生兒子丙○○發生困難，要無隨意提領之理。是被
    害人戊○○及證人丁○○供稱，僅八十八年三月十九日該次有同意提領廿萬元，
    請被告代為交付丙○○，於經驗法則及情理上，應堪採信。反之，被告辯稱：提
    領八十八年五月十八日廿萬元、八十八年五月十九日五萬元，均經被害人戊○○
    同意云云。不惟與被害人戊○○供證不符，且與被告於事後所立自白書不符。依
    被告自白書記載：「本人乙○○於民國八十八年五月十八日、五月十九日盜領存
    款人戊○○帳戶內新台幣五十六萬元，本人承認屬實」等語，有自白書乙紙在卷
    可憑（詳五一六五號偵查卷廿一頁）。雖自白書所載款項五十六萬元，逾附表編
    號01至03所領取四十五萬元，惟依丁○○於本院更審程序供稱，被告另有借款二
    筆，一為三萬元、一為八萬元，合計十一萬元等語（詳本院更(一)卷卅四頁）。如
    加計附表所示四十五萬元，適為五十六萬元。又倘非被告確有盜領存款，何以自
    願書立自白書。而被告對其提領八十八年五月十八日及十九日二筆款項，被害人
    戊○○有同意領取一情，始終無法舉證以實其說。雖於本院上訴程序中，要求本
    院傳喚丙○○叔叔即證人顏錯川以證明八十八年五月十九日領取五萬元，係要裝
    潢被害人戊○○住處云云。然此已為被害人戊○○於本院上訴程序到場供稱，伊
    八十八年五月十九日沒有領五萬元買傢俱，該傢俱係其兒子出錢所買的等語（本
    院上訴卷九六頁）。且被告已自白八十八年五月十九日係其盜領五萬元，則自無
    傳喚證人顏錯川到場作證必要。況被告自警訊時就提領八十八年五月十八日、十
    九日二次款項，僅辯稱係要向戊○○借款，並未供稱係替戊○○購買傢俱，則益
    證被告所稱八十八年五月十九日所提領五萬元，係要購買戊○○住處傢俱，為卸
    責之詞，要非可信。是被告於八十八年五月十八日及十九日提領被害人戊○○郵
    局存款，要係被告盜領無疑。被告盜領存款，此部分犯行亦事證明確，堪以認定
    。
二、被告第一次施用詐術使戊○○陷於錯誤，而至郵局提款廿萬元轉入丁○○帳戶，
    再由被告提領，核此部分所為，係犯刑法三百三十九條第一項詐欺取財罪。至被
    告竊取戊○○存摺、印章，二次偽造提款單，冒領顏女存款，自足生損害於顏女
    ，所為係犯刑法第三百二十條第一項、第二百十六條、第二百十條、第三百三十
    九條第一項之罪。被告盜用印章為偽造私文書部分行為，偽造私文書低度行為，
    為行使高度行為所吸收，不另論罪。又被告八十八年五月十八日盜領附表編號02
    所示廿萬元後，轉存入同居人丁○○帳戶，再以丁○○提款卡分四次領取款項，
    核其所為，係犯刑法第三百三十九條之二第一項由自動付款設備取他人之物罪。
    又被告前後三次詐欺取財、二次行使偽造私文書行為、四次由自動付款設備取他
    人之物行為，均時間緊接，犯罪構成要件相同，顯均係基於概括犯意反覆為之，
    均為連續犯，應各依刑法第五十六條規定，各論以一罪，並均依法加重其刑。又
    被告所犯竊盜、詐欺及行使偽造私文書、由自動付款設備取他人之物各罪間，具
    方法與結果關係，為牽連犯，應依刑法第五十五條規定，從一重按連續行使偽造
    私文書罪論處。至被告於附表編號01所示四次以提款卡行為，證人丁○○既事前
    已知悉，八十八年三月十九日廿萬元存入其台南仁德二空郵局帳戶，委由被告提
    交其弟丙○○，則丁○○顯已同意被告，持其提款卡為之，自無不法可言，併此
    說明。
三、原審以被告罪證明確，因予以論罪科刑，固非無見；惟查(一)被告偽造提款單向郵
    局詐領存款，非利用不知情郵局人員犯罪，無所謂間接正犯問題，原判決認被告
    利用不知情郵局人員犯罪，應成立間接正犯，即有未洽。(二)本件原判決認被告前
    曾犯有多次竊盜、詐欺、偽造文書、槍砲、公共危險等前科，最近一次於八十五
    年間因竊盜案件，經判處有期徒刑一年，於八十六年二月十八日執行完畢，被告
    於五年內，再犯本件有期徒刑以上之罪，為累犯，應依刑法第四十七條規定，遞
    加重其刑云云。惟查依刑法第七十九條之一第一項規定，二以上徒刑併執行者，
第七十七條所定最低應執行期間，合併計算之。又同條第三項規定：依第一項規
    定合併計算執行期間而假釋者，前條第一項規定之期間，亦合併計算之。準此規
    定，則在併合執行情形，經許可假釋出獄者，其報請許可假釋所須最低執行期間
    ，既係合併計算，且假釋期間，亦合併計算，其假釋期間，顯無從區分。故假釋
    出獄前所執行期間，縱已逾其中一罪之刑期，在假釋期間，再犯有期徒刑以上之
    罪，仍不應論以累犯（詳本院更(一)卷三頁背面至四頁─最高法院此次發回指摘要
    旨參照）。次查本件被告乙○○係因竊盜、偽造文書、公共危險等犯行，經法院
    判處應執行有期徒刑十一年二月，於七十六年四月十五日起執行，至八十二年十
    二月一日縮刑假釋出獄，應至八十七年一月七日假釋期滿，尚餘殘刑四年一月六
    日。嗣於假釋期間，乙○○於八十五年三月十四日，又因竊盜案件，經台灣台南
    地方法院判處有期徒刑一年確定，於八十五年四月廿三日，再入獄執行，原於八
    十六年二月十八日執行期滿，然自翌日即八十六年二月十九日，又接續執行上揭
    殘刑四年一月六日，應至九十年三月廿四日執行完畢，於八十七年十月又假釋出
    獄，尚餘殘刑二年三月廿八日，有台灣高等法院被告全國前案紀錄表乙份在卷可
    憑。則本件被告於八十八年三月十九日，再犯本件有期徒刑以上之罪，顯仍在其
    九十年三月廿四日假釋期滿前，自無累犯適用。原判決認被告係屬累犯，自有失
    當。本件被告上訴意旨，猶執前詞，否認犯罪，固不足採。然原判決既有可議，
    自屬無可維持，應由本院將原判決撤銷改判。爰審酌被告前科素行、犯罪動機、
    被告正值壯年，不思循合法正當途徑，獲得財富，改過向上，重新做人。反因見
    同居女友母親年老、雙目失明可欺，而犯下本案，實為法所不容、犯後復未能坦
    承犯行，猶飾詞狡辯等一切情狀，量處如主文第二項所示之刑，以資懲儆。至被
    告於附表編號02至03所示二次提款行為，偽造提款單，祇盜蓋印文，未偽造戊○○署押，而提款單已於提款時交由郵局收存，核與沒收要件不合，爰不予沒收，
    併此敘明。
據上論斷，應依刑事訴訟法第三百六十九條第一項前段、第三百六十四條、第二百九
十九條第一項前段，刑法第五十六條、第二百十六條、第二百十條、第三百二十條第
一項、第三百三十九條第一項、第三百三十九條之二第一項、第五十五條，罰金罰鍰
提高標準條例第一條前段，判決如主文。
本案經檢察官李傳來到庭執行職務。
中    華    民    國      九十一      年      五      月      九        日
                                  臺灣高等法院臺南分院刑事第一庭
                                      審判長法官  茆    臺    雲
                                            法官  蔡    長    林
                                            法官  董    武    全
右正本證明與原本無異。
如不服本判決，應於判決送達後十日內向本院提出上訴狀，其未敘述理由者並應於提
出上訴狀後十日內向本院補提理由書（應附繕本)。
                                      法院書記官  黃    全    忠
中    華    民    國      九十一      年      五      月      十三      日
附錄法條：
刑法第二百十條
偽造、變造私文書，足以生損害於公眾或他人者，處五年以下有期徒刑。
刑法第二百十六條
行使第二百十條至第二百十五條之文書者，依偽造、變造文書或登載不實事項或使登
載不實事項之規定處斷。
刑法第三百二十條第一項
意圖為自己或第三人不法之所有，而竊取他人之動產者，為竊盜罪，處五年以下有期
徒刑、拘役或五百元以下罰金。
刑法第三百三十九條第一項
意圖為自己或第三人不法之所有，以詐術使人將本人或第三人之物交付者，處五年以
下有期徒刑、拘役或科或併科一千元以下罰金。
附表
┌─┬────┬─────┬──┬────────┬──────────┐
│編│存戶姓名│提款日期  │提款│ 提  款  後  再 │000000-0帳號以金融卡│
│  ├────┼─────┤    │ 轉  入  帳  號 │ 提    款   日   期 │
│號│存款帳號│提款金額  │郵局│ 姓  名  金  額 │ 提    款   金   額 │
├─┼────┼─────┼──┼────────┼──────────┤
│  │        │          │    │                │  提領日期、提領金額│
│  │戊 ○ ○│88.03.19  │西嶼│1轉入000000-0號 │1-88.03.19提60,000元│
│01├────┼─────┤    │2丁○○-二空郵局│2-88.03.19提40,000元│
│  │000000-0│200,000元 │郵局│3轉入200,000元  │3-88.03.22提60,000元│
│  │        │          │    │                │4-88.03.22提40,000元│
├─┼────┼─────┼──┼────────┼──────────┤
│  │        │          ││                │  提領日期、提領金額│
│  │戊 ○ ○│88.05.18  │西嶼│1轉入000000-0號 │1-88.05.18提40,000元│
│02├────┼─────┤    │2丁○○-二空郵局│2-88.05.21提60,000元│
│  │000000-0│200,000元 │郵局│3轉入200,000元  │3-88.05.21提40,000元│
│  │        │          │    │                │4-88.03.23提60,000元│
└─┴────┴─────┴──┴────────┴──────────┘
┌─┬────┬─────┬──┬────────┬──────────┐
│  │        │          │    │                │                    │
│  │戊 ○ ○│88.05.19  │白沙│ 提款後未再     │                    │
│03├────┼─────┤    │                │        無          │
│  │000000-0│ 50,000元 │郵局│ 轉其他帳戶     │                    │
│  │        │          │    │                │                    │
└─┴────┴─────┴──┴────────┴──────────┘
